【裁判字號】    98,訴,34
【裁判日期】    980211
【裁判案由】    毒品危害防制條例
【裁判全文】
臺灣臺中地方法院刑事判決                98年度訴字第34號
公  訴  人  臺灣臺中地方法院檢察署檢察官
被      告  乙○○
上列被告因違反毒品危害防制條例案件，經檢察官提起公訴（97
年度撤緩毒偵字第54號），被告於準備程序就被訴事實為有罪之
陳述，經本院合議庭評議後裁定由受命法官獨任改行簡式審判程
序審理，判決如下：
    主    文
乙○○施用第一級毒品，累犯，處有期徒刑壹年壹月，扣案之注
射針筒壹支沒收。
    犯罪事實
一、乙○○前於民國92年間因施用毒品案件，經本院裁定送觀察
    勒戒後，認無繼續施用毒品傾向，於92年7月4日執行完畢釋
    放，並由臺灣臺中地方法院檢察署檢察官以92年度毒偵字第
    1810號為不訴處分確定；復因施用毒品及竊盜案件，分別經
    本院以92年度訴字第2797號、93年度易字第507號判處有期
    徒刑1年、1年，嗣經合併定應執行有期徒刑1年10月確定；
    再因施用毒品及竊盜案件，分別經本院以93年度訴字第1768
    號、93年度豐簡字第682號判決判處有期徒刑1年、3月，嗣
    經依法減刑暨合併定應執行有期徒刑7月確定，上開2案業經
    接續執行，甫於96年7月16日縮短刑期執行完畢出監。詎乙
    ○○猶不知悔改，不思戒絕毒品，於前開觀察勒戒執行完畢
    釋放後5年內，復基於施用第一級毒品海洛因之犯意，於96
    年12月2日11時許，在臺中縣新社鄉為其駕駛之車牌號碼BN-
    9435號自小客車上，以將第一級毒品海洛因摻水稀釋置入注
    射針筒內再注射入體內之方式，施用第一級毒品海洛因1次
    。嗣於96年12月2日16時50分許，乙○○因駕駛車輛發生交
    通事故，經警方到場處理，當場查獲並扣得其所有供施用第
    一級毒品海洛因之注射針筒1支，再經警採集其尿液送檢驗
    結果呈毒品海洛因代謝物可待因、嗎啡陽性反應，始悉上情
    。
二、案經臺中縣警察局東勢分局報請臺灣臺中地方法院檢察署檢
    察官偵查起訴。
    理    由
一、按本件被告乙○○所犯係死刑、無期徒刑、最輕本刑為3年
    以上有期徒刑以外之罪，其於準備程序就前揭被訴事實為有
    罪之陳述，經受命法官告知簡式審判程序之旨，並聽取其與
    公訴人之意見後，本院認無不得或不宜改依簡式審判程序進
    行之處，爰依刑事訴訟法第273條之1第1項，裁定本件由受
    命法官獨任進行簡式審判程序，合先敘明。
二、訊據被告乙○○對於上揭時、地施用第一級毒品海洛因1次
    之事實坦承不諱，且被告為警所採集之尿液經送驗結果，確
    呈現海洛因代謝物之可待因、嗎啡陽性反應（按嗎啡經化學
    合成可製得海洛因，海洛因施打入人體後，經新陳代謝作用
    又可分解成嗎啡，故海洛因在進入人體後，均以嗎啡型態排
    於尿液中），此有中山醫學大學附設醫院檢驗科藥物檢測中
    心出具之尿液檢驗報告、臺中縣警察局東勢分局委託檢驗尿
    液代號與真實姓名對照表各1份及採證照片4幀在卷可稽，此
    外，復有注射針筒1支扣案可佐，足見被告前開自白確與事
    實相符。又被告前於92年間因施用毒品案件，經本院裁定送
    觀察勒戒後，認無繼續施用毒品傾向，於92年7月4日執行完
    畢釋放，並由臺灣臺中地方法院檢察署檢察官以92年度毒偵
    字第1810號為不訴處分確定，有臺灣臺中地方法院檢察署刑
    案資料查註紀錄表及臺灣高等法院被告前案紀錄表各1份在
    卷可稽，被告於經觀察勒戒執行完畢釋放後，5年內復施用
    第一級毒品海洛因，係再犯毒品危害防制條例第10條之罪堪
    以認定，本案事證明確，被告犯行洵堪認定，應依法論科。
三、按海洛因係屬毒品危害防制條例所定之第一級毒品，不得非
    法施用。核被告所為，係犯毒品危害防制條例第10條第1項
    之施用第一級毒品罪。被告為供施用而持有第一級毒品海洛
    因之低度行為，應為施用第一級毒品海洛因之高度行為所吸
    收，不另論罪。又查被告前因施用毒品及竊盜案件，分別經
    本院以92年度訴字第2797號、93年度易字第507號判處有期
    徒刑1年、1年，嗣經合併定應執行有期徒刑1年10月確定；
    再因施用毒品及竊盜案件，分別經本院以93年度訴字第1768
    號、93年度豐簡字第682號判決判處有期徒刑1年、3月，嗣
    經依法減刑暨合併定應執行有期徒刑7月確定，上開2案業經
    接續執行，甫於96年7月16日縮短刑期執行完畢出監，此有
    臺灣臺中地方法院檢察署刑案資料查註紀錄表及臺灣高等法
    院被告前案紀錄表各1份在卷可按，被告前受有期徒刑之執
    行完畢後，5年以內故意再犯本件有期徒刑以上之罪，為累
    犯，應依刑法第47條第1項之規定，加重其刑。爰審酌被告
    迭有施用毒品前科紀錄，仍不知悔改警惕，猶施用毒品不輟
    ，且因施用毒品之犯行，經歷觀察勒戒、強制戒治之機會，
    仍無法戒除施用毒品之惡習，猶故態復萌，再次施用毒品，
    無視於毒品對於自身健康之嚴重傷害及國家對於杜絕毒品犯
    罪之禁令，惟因施用毒品本身係屬自戕行為，對於社會所產
    生之潛在危害性尚屬輕微，為兼顧被告斷絕生理成癮性及心
    理依賴性之必要，量刑不宜過輕，且考量本件被告施用毒品
    之次數僅有1次，暨其犯後於本院審理中坦承犯行，態度尚
    稱良好等一切情狀，量處如主文所示之刑，以示懲儆。又扣
    案之注射針筒1支係屬被告所有供犯施用第一級毒品海洛因
    所用之物，業據被告供承在卷，爰依刑法第38條第1項第2款
    之規定，予以宣告沒收。
據上論斷，應依刑事訴訟法第273條之1第1項、第299條第1項前
段，毒品危害防制條例第10條第1項，刑法第11條前段、第47條
第1項、第38條第1項第2款，判決如主文。
本案經檢察官甲○○到庭執行職務
中    華    民    國    98    年     2    月    11    日
                  臺灣臺中地方法院刑事第十五庭
                      法  官  吳崇道
上正本證明與原本無異。
如不服本判決，應於收受送達後10日內向本院提出上訴書狀（應
敘述具體理由並附繕本）。
上訴書狀如未敘述理由，應於上訴期間屆滿後20日內補提理由書
於本院。
                      書記官  黃舜民
中    華    民    國    98    年     2    月    11    日
附錄論罪科刑法條：
毒品危害防制條例第10條：
施用第一級毒品者，處6月以上5年以下有期徒刑。
施用第二級毒品者，處3年以下有期徒刑。


司法院資訊處製作；財團法人民間司法改革基金會備份。
